臺灣高等法院高雄分院刑事判決　　　　　　　　　　九十三年度上易字第三二號
　　上　訴　人　臺灣高雄地方法院檢察署檢察官
　　被　　　告　丙○○
右上訴人因被告竊盜案件，不服臺灣高雄地方法院九十三年度易字第一七四號中華民
國九十三年四月二十六日第一審判決（偵查案號：臺灣高雄地方法院檢察九十二年度
偵字第二０七一０號聲請簡易處刑），本院判決如左：
      主  文
上訴駁回。
      事  實
一、丙○○於民國九十一年十二月八日晚間十一時三十分許，在高雄市○○區○○路
    一號前，意圖為自己不法之所有，持長度約二十公分、於客觀上足生危害他人生
    命、身體安全而足為兇器之鐵製Ｔ字型扳手一支，以該Ｔ字型扳手破壞黃珍萍所
    有車號ＹＣ─五七二六號自用小客車之車門鎖後，開啟車門進入車內，再以該Ｔ
    字型扳手破壞車內之排檔鎖及方向盤鎖後（丙○○毀損部分未據告訴），竊取黃
    珍萍之妹乙○○置於車內之皮包一只（內有ＣＤ隨身聽一具、運動鞋一雙、韻律
    服一件、玫琳保養品四瓶、普羅芳精油一瓶、美樂家腳部去角質霜一瓶，及新台
    幣十元硬幣十五個），於得手後逃逸離去。嗣經警於上開自用小客車左前車門外
    把手處採獲指紋二枚，經送往內政部警政署刑事警察局比對結果，發現與丙○○
    指紋相符，因而查獲上情。
二、案經高雄市政府警察局小港分局報告國防部南部地方軍事法院檢察署移送臺灣高
    雄地方法院檢察署檢察官偵查起訴。
      理  由
一、右揭犯罪事實業經被告丙○○坦承不諱，核與被害人乙○○於警訊中指述情節相
    符，復有高雄市政府警察局小港分局刑案現場勘查報告表、內政部警政署刑事警
    察局九十二年一月二十九日刑紋字第○九二○○一九六六四號鑑驗書各一份（以
    上均為影本）在卷可稽，事證明確，被告犯行，足堪認定。
二、按刑法第三百二十一條第一項第三款所謂之兇器，其種類並無限制，凡客觀上足
    對人之生命、身體、安全構成威脅，具有危險性之兇器均屬之（最高法院七十九
    年台上字五二五三號判例參照）。被告丙○○竊盜時所攜帶之Ｔ字型扳手係鐵製
    品、長度約二十公分，被告並持以破壞車門鎖、排檔鎖及方向盤鎖等情，業經被
    告坦認在卷，足見該Ｔ字型扳手於客觀上足對人之生命、身體、安全構成威脅，
    而具有危險性，自屬兇器，核其所為係犯刑法第三百二十一條第一項第三款之攜
    帶兇器竊盜罪。公訴人聲請簡易判決處刑認被告係犯刑法第三百二十條第一項之
    竊盜罪，尚有未洽，起訴法條應予變更。
三、原審以被告犯罪事證明確，適用刑事訴訟法第四百五十一條之一第四項但書第一
    款、第四百五十二條、第二百九十九條第一項前段、第三百條、刑法第三百二十
    一條第一項第三款，審酌被告持兇器竊盜，對被害人之生命、身體具有潛在危險
    ，且其竊取被害人財物時，更另外破壞被害人之方向盤鎖及排檔鎖等物，造成被
    害人之損害非微，然犯後坦認犯行，尚有悔意等一切情狀，量處有期徒刑八月，
    並以扣案之Ｔ字型扳手一把為被告所有，雖據被告於供承不諱，惟並未扣案，為
    免將來執行之困擾，爰不另為沒收之諭知，經核認事用法均無違誤，檢察官上訴
    意旨，以被告另犯他案，原審未及併辦為由，指摘原判決不當，為無理由（詳如
    後述），應予駁回。
四、臺灣高雄地方法院檢察署九十三年度偵字第一四二一七號併辦意旨另以被告丙○
    ○於九十一年十月十三日下午二時許，在高雄市○○區○○路二五七巷五號地下
    室內，見甲○○所有門牌號碼ＶＩ─九四七五號自小客車停放該處，有機可乘，
    持不詳工具破壞該車之右前車門鎖頭而竊取之，得手後供己作為代步之交通工具
    ，復於不詳時間，將該車棄置於高雄縣林園鄉○○村○○路河濱公園旁，嗣於九
    十一年十月二十四日經警在前開河濱公園旁尋獲該車，並於車內後視鏡採得被告
    之右拇指指紋一枚而查悉上情，認被告亦有此部分竊盜犯行。經查：
（一）併辦意旨認被告有此部分犯行，係以甲○○指稱其車被竊，及警方在該車後視
      鏡採得被告指紋為論據，訊據被告丙○○，否認有此部分犯行，辯稱該車係住
      在被害人甲○○住處附遲之游家豪偷的，游家豪開車載我時，可能是我去調後
      視鏡時弄到的等語。
（二）按認定犯罪事實所憑之證據，雖不以直接證據為限，間接證據亦包括在內；然
      而無論直接或間接證據，其為訴訟上之證明，須於通常一般之人均不致有所懷
      疑，而得確信其為真實之程度者，始得據為有罪之認定，最高法院七十六年台
      上字第四九八六號著有判例，本件被害人甲○○指稱其車被竊，惟其並目睹竊
      車之人，又警方在該車後視鏡採得被告之指紋，此固有內政部警政署刑事警察
      局九十二年十一月十三日刑紋字第０九二０二一三八二五號鑑驗書可憑，惟開
      車之人與車上乘客如有調整後視鏡，均有可能留下指紋，被告辯稱係游家豪載
      伊時，伊碰到後視鏡，伊未偷車等語，在客觀常情上不無可能；此外公訴人並
      未提出積極確切之證據，足認被告有此部分之竊盜犯行，本案公訴人所提出之
      證據，並未達於確信被告確有竊盜犯行之程度，依前開判例所示，本院自無從
      併予審理；自應退回由檢察官另行處理。
據上論結，應依刑事訴訟法第三百六十八條，判決如主文。
本案經檢察官林應華到庭執行職務。
中      華      民      國    九十三    年      九      月    二十三    日
                              臺灣高等法院高雄分院刑事第八庭
                                  審判長法官  洪慶鐘
                                        法官  曾玉英
                                        法官  趙文淵
右正本證明與原本無異。
不得上訴。
                                  法院書記官  吳新貞
中      華      民      國    九十三    年      九      月    二十七    日
